Inventaris van het archief van het Ministerie van Justitie: Lettergroep Verzoeken om Recht (bijzondere onderwerpen), 1949-1980
Nationaal Archief, Den Haag
- Klachten en verzoekschriften m.b.t. Politieoptreden, 2.
  - Klacht van N.N. tegen de Gemeentepolitie te Rotterdam inzake het optreden bij de afhandeling van de aangifte van diefstal., 1970-1971; 61; omslag
    VR-nummer: 703-004
  - Verzoek van N.N. om een schadeloosstelling inzake een negatief uitgevallen rapport van de Rijksrecherche te Amsterdam waardoor hem ontslag werd verleend bij de Gemeente Est en Opijnen., 1970-1980; 62; omslag
    VR-nummer: 702-076
  - Klacht van N.N. tegen de Rijkspolitie Gewest Rotterdam Parketgroep Rotterdam inzake het afhandelen van een opgelegde boete bij een verkeersovertreding., 1971-1973; 63; omslag
    VR-nummer: 713-081
  - Klacht van N.N. tegen de Gemeentepolitie te 's-Gravenhage inzake het optreden bij een aanrijding en het onderzoek van de Verkeerspolitie naar de toedracht van het ongeluk., 1971-1973; 64; omslag
    VR-nummer: 713-090
  - Klacht van N.N. tegen de Gemeentepolitie te Amsterdam inzake het optreden tijdens zijn aanhouding en inverzekeringstelling voor medeplichtigheid aan diefstal in vereniging., 1971-1990; 65-66; 2 pakken
    VR-nummer: 713-036
    - 1971-1988, 65
    - 1989-1990, 66
  - Klacht van N.N. tegen de Rijkspolitie Groep Stein en de Gemeentepolitie te Heerlen inzake het optreden tijdens zijn aanhouding als verdachte van oplichting, de inverzekeringstelling en het verhoor op het politiebureau te Heerlen., 1972-1974; 67; omslag
    VR-nummer: 722-047
  - Klacht van N.N. over de Rijkspolitie te Bergen inzake zijn aanhouding, inverzekeringstelling en het opgemaakte proces-verbaal., 1972-1985; 68; omslag
    VR-nummer: 731-035
  - Klacht van N.N. over het optreden van drie ambtenaren van het Korps Rijkspolitie te Born inzake zijn aanhouding, inbeslagneming van zijn rijbewijs, overbrenging, insluiting en het onderzoek., 1972-1986; 69; pak
    VR-nummer: 723-080
  - Klacht van N.N. tegen Gemeentepolitie Tilburg inzake het niet doeltreffend optreden bij gewelddadigheden in een woonwagenkamp., 1973; 70; omslag
    VR-nummer: 733-061
  - Klacht van N.N. tegen de Gemeentepolitie te Rotterdam inzake het optreden tijdens een aanhouding voor vermeend snel rijden en alcoholgebruik., 1973-1974; 71; omslag
    VR-nummer: 733-051
  - Klacht van N.N. tegen de Gemeentepolitie te Baarn en het Openbaar Ministerie te Utrecht inzake het optreden tijdens zijn aanhouding, zijn overbrenging naar het politiebureau en inverzekeringstelling voor opname in een psychiatrische inrichting., 1973-1975; 72; pak
    VR-nummer: 732-033
  - Klacht van N.N. te Heerhugowaard tegen het Korps Rijkspolitie Groep Heerhugowaard inzake het optreden tijdens het verhoor voor het collecteren zonder vergunning., 1973-1989; 73; omslag
    VR-nummer: 733-109
  - Klacht van N.N. tegen de Gemeentepolitie te Meppel inzake het optreden na een nachtelijke inbraakmelding in een juwelierszaak., 1974; 74; omslag
    VR-nummer: 741-040
  - Klacht van N.N. tegen de Gemeentepolitie te Amsterdam inzake het optreden tijdens een verkeerscontrole, zijn aanhouding en overbrenging naar het politiebureau, de nacht in de cel en het opmaken van een proces-verbaal., 1974; 75; omslag
    VR-nummer: 741-032
  - Klacht van N.N. tegen de Gemeentepolitie te Amsterdam inzake het optreden bij de ontruiming van een kraakpand in Amsterdam., 1974; 76; omslag
    VR-nummer: 742-100
  - Klacht van N.N. over de officier van Justitie te Arnhem betreffende een echtscheidingsprocedure en het optreden van de Gemeentepolitie van Arnhem tijdens het onbevoegd binnentreden van zijn woning., 1974-1976; 77; omslag
    VR-nummer: 741-083
  - Klacht van N.N. tegen agenten van de Rijkspolitie te Gemert inzake ontuchtige handelingen met minderjarigen., 1975-1976; 78; omslag
    VR-nummer: 754-023
  - Klacht van N.N. tegen de Gemeentepolitie te Arnhem inzake het optreden tijdens een inval en zijn arrestatie., 1975-1983; 79; omslag
    VR-nummer: 754-046
  - Klacht van N.N. over de Gemeentepolitie te Amsterdam inzake de aanhouding en de onzorgvuldigheid betreffende het in bewaringstellen en de verkoop van zijn auto., 1976; 80; omslag
    VR-nummer: 762-072
  - Klacht van N.N. tegen de Gemeentepolitie te Utrecht en Justitie inzake het optreden tijdens zijn aanhouding, inverzekeringstelling, verhoor voor amfetaminesmokkel en de wijze van behandeling tijdens zijn proces., 1976-1981; 81; pak
    VR-nummer: 761-001
  - Klacht van N.N. tegen de Gemeentepolitie te Groningen en de officier van Justitie te Groningen inzake het niet afhandelen van zijn aangifte van diefstal van een aanhangwagen., 1976-1986; 82; omslag
    VR-nummer: 812-044
  - Klacht van N.N. over de Gemeentepolitie Heerlen, de Rijkspolitie te Mijdrecht en de rechter-commissaris te Maastricht inzake de invrijheidstelling van haar ex-echtgenoot., 1978-1979; 83; omslag
    VR-nummer: 784-032
  - Klacht van N.N. over de Gemeentepolitie van Utrecht inzake het optreden bij de aanhouding, insluiting ter kalmering en ontnuchtering van haar man en tegen de Kinderpolitie van Utrecht om niet tegen de kinderen in de buurt op te treden wegens overlast., 1978-1987; 84; pak
    VR-nummer: 784-019
  - Klacht van N.N. tegen de Rijkspolitie te Nieuwkoop inzake het onderzoek naar het opgemaakte proces-verbaal en de aan de klager tenlaste gelegde mishandeling., 1979-1981; 85; omslag
    VR-nummer: 794-059
  - Klacht van N.N. tegen de Rijkspolitie Groep Bennebroek inzake het optreden tijdens de aanhouding, de overbrenging naar het politiebureau en het verhoor wegens huisvredebreuk en mishandeling bij het ontruimen van hun gekraakte woning., 1980; 86; omslag
    VR-nummer: 802-001
  - Klacht van N.N. over de Rijkspolitie Groep Wierden inzake het optreden tijdens de aanhouding en overbrenging van zijn vader naar het politiebureau., 1981-1982; 87; omslag
    VR-nummer: 813-037
  - Klacht van N.N. tegen de Rijkspolitie te Water te Dordrecht inzake het optreden tijdens het verhoren van haar echtgenoot naar aanleiding van het onderzoek naar het Uniser-gif., 1981-1982; 88; omslag
    VR-nummer: 814-004
  - Klacht van N.N. tegen de Gemeentepolitie te Amsterdam en te Zaandam inzake het bestrijden van overlast en vandalisme in Zaandam., 1982; 89; omslag
    VR-nummer: 821-030
  - Klacht van N.N. tegen de Rijkspolitie Groep Sleen inzake het optreden bij de inname van haar rijbewijs., 1982; 90; omslag
    VR-nummer: 822-001
  - Klacht van N.N. en N.N. tegen de Gemeentepolitie te Utrecht inzake het ontoereikend en nalatig optreden tegen strafbare feiten bij de ontruiming van een kraakpand., 1982-1983; 91; omslag
    VR-nummer: 824-023
  - Klacht van N.N. tegen de voorlopige hechtenis en verlenging daarvan van N.N., 1983; 92; omslag
    VR-nummer: 832-026
  - Klacht van N.N. tegen de Rijkspolitie te Sas van Gent en een verkeersschout te Middelburg inzake het optreden bij een controle op de naleving van de bepalingen gesteld in de Wegenverkeerswetgeving en het technisch onderzoek van zijn zelfgemaakte invalidenvoertuig., 1983; 93; omslag
    VR-nummer: 831-008
  - Klacht van N.N. tegen de Gemeentepolitie te Amsterdam en het Openbaar Ministerie te Amsterdam inzake het optreden tijdens zijn aanhouding, transport en verblijf op de politiebureaus nadat hij een verslag van een demonstratie bij een kraakpand had gemaakt., 1983-1987; 94; omslag
    VR-nummer: 834-003
  - Klacht van N.N. tegen de Gemeentepolitie te Zoetermeer inzake het optreden bij geluidsoverlast en de inbeslagname van haar stereo-installatie., 1983-1989; 95; omslag
    VR-nummer: 872-061
  - Klacht van N.N. over het optreden van de Gemeentepolitie en de hoofdofficier van Justitie te Amsterdam tijdens en na de ontruiming van een kraakpand., 1984; 96; omslag
    VR-nummer: 842-035A
  - Klacht van N.N. tegen de Gemeentepolitie te Deventer inzake de behandeling van de aangifte van mishandeling., 1984-1987; 97; omslag
    VR-nummer: 844-011
  - Klacht van N.N. over de Rijkspolitie te Bunnik inzake het behandelen van de aangifte van en het onderzoek naar de diefstal van haar sieraden., 1986-1988; 98; omslag
    VR-nummer: 882-255
  - Klacht van N.N. over de Rijkspolitie te Oploo met betrekking tot de behandelingsduur van de aangifte van het zonder toestemming afschieten van eksters., 1986-1988; 99; omslag
    VR-nummer: 883-229
  - Klacht van N.N. tegen de Gemeentepolitie te Roermond inzake het optreden tijdens de gevangenhouding van haar zoon in verband met een diefstal van een brommer., 1987; 100; omslag
    VR-nummer: 872-030
  - Klacht van N.N. tegen de Politie van Enkhuizen inzake het behandelen van de aangifte van winkelinbraak met diefstal., 1987; 101; omslag
    VR-nummer: 873-029
  - Klacht van N.N. tegen de Gemeentepolitie te Roosendaal inzake de behandeling bij de aangifte van geweldpleging en het onrechtmatig meenemen van een hondje., 1987; 102; omslag
    VR-nummer: 872-009
  - Klacht van N.N. tegen de Gemeentepolitie te Amsterdam inzake het behandelen van de aangifte van haar auto-inbraak., 1987; 103; omslag
    VR-nummer: 873-020
  - Klacht van N.N. tegen de Politie en Recherche van Leidschendam inzake het optreden bij een inval, arrestatie, opsluiting en de manier van verhoren., 1987-1988; 104; omslag
    VR-nummer: 551-014
  - Klacht van N.N. tegen de Gemeentepolitie te Utrecht en de Gemeentepolitie te Arnhem inzake het afhandelen van een aanklacht wegens oplichting., 1987-1991; 105; omslag
    VR-nummer: 873-247
  - Klacht van N.N. over het optreden van de Gemeentepolitie te Amsterdam bij een burenruzie., 1988; 106; omslag
    VR-nummer: 883-260
  - Klacht van N.N. tegen de Politie inzake het optreden tijdens de arrestatie en het verhoor van haar zoon., 1988; 107; omslag
    VR-nummer: 882-245
  - Klacht van N.N. over de Gemeentepolitie te Rotterdam inzake het afhandelen van de aangifte van straatroof., 1988; 108; omslag
    VR-nummer: 884-227
  - Klacht van N.N. over de Sociale Dienst Amsterdam inzake de uitkeringverstrekking en het optreden van de Gemeentepolitie te Amsterdam bij een inval., 1990-1991; 109; omslag
    VR-nummer: 903-024
  - Klacht van N.N. over de Gemeentepolitie van 's-Gravenhage inzake de aanhouding en overbrenging naar het politiebureau wegens verdenking op winkeldiefstal., 1991; 110; omslag
    VR-nummer: 911-028
- Klachten en verzoekschriften m.b.t. het Openbaar Ministerie, 3.
  Zie ook inv.nrs. 72, 77, 82, 83, 94, 96.
  - Verzoek van N.N. aan de Ministeries van Financiën en Onderwijs, Kunsten en Wetenschappen om eerherstel en schadevergoeding voor zijn gevangenneming en strafrechtelijke vervolging., 1950-1953; 111; omslag
    VR-nummer: 532-183
  - Klacht van N.N. tegen het Openbaar Ministerie inzake het aangeven van het verkeerde tijdstip van zijn rechtzaak met het gevolg dat hij niet aanwezig kon zijn., 1956; 112; omslag
    VR-nummer: 561-035
  - Klacht van N.N. tegen de officier van Justitie te Maastricht inzake de afhandeling van zijn aanklacht wegens oplichting en bedrog., 1959; 113; omslag
    VR-nummer: 591-319
  - Klacht van N.N. over het Openbaar Ministerie inzake het niet inlichten van hem over datum en tijd van de terechtzitting., 1969; 114; omslag
    VR-nummer: 691-032
  - Klacht van N.N. wegens gereserveerde bedragen op girorekeningen in afwachting van een gerechtelijke uitspraak in een tegen hem aangespannen strafzaak., 1971-1973; 115; pak
    VR-nummer: 712-124
  - Verzoek van N.N. aan de officier van Justitie en het Openbaar Ministerie te Maastricht om tussenkomst in zijn proces tegen zijn vroegere werkgever N.N., 1971-1975; 116; omslag
    VR-nummer: 712-181
  - Klacht van N.N. tegen de hoofdofficier van Justitie inzake het niet optreden van Justitie tegen het zoeken en rapen van kievitseieren., 1977-1978; 117; omslag
    VR-nummer: 772-035
  - Klacht van N.N. tegen het Openbaar Ministerie te Leeuwarden inzake hun onrechtmatig optreden door met ongeoorloofde middelen getuigenverklaringen te verkrijgen., 1977-1979; 118; omslag
    VR-nummer: 774-013
  - Klacht van N.N. tegen het Openbaar Ministerie te Utrecht inzake het afhandelen van zijn echtscheidingszaak., 1980-1989; 119; pak
    VR-nummer: 803-052
  - Klacht van N.N. tegen de procureur-generaal te Amsterdam inzake zijn aanhouding, inverzekeringstelling en huiszoeking bij zijn bank voor een onderzoek naar kredietverstrekkingen., 1982; 120; omslag
    VR-nummer: 821-005
  - Klacht van N.N. tegen het Openbaar Ministerie te 's-Gravenhage inzake de standaardbrief aan slachtoffers van strafbare feiten in zaken, waarin aan de bijzondere voorwaarde tot betaling van schadevergoeding door de dader niet werd voldaan., 1982-1984; 121; omslag
    VR-nummer: 824-062
  - Klacht van N.N. tegen de hoofdofficier van Justitie en de procureur-generaal te Haarlem inzake het niet beantwoorden van zijn brief., 1984-1986; 122; omslag
    VR-nummer: 842-009
  - Klacht van N.N. over de ambtenaren van de Parketpolitie te Rotterdam inzake het optreden bij de inval in de woning en de aanhouding van haar zoon., 1984-1989; 123; omslag
    VR-nummer: 843-042
  - Klacht van N.N. tegen het Openbaar Ministerie te Zutphen inzake zijn aanhouding, inverzekeringstelling en het plaatsen van zijn kinderen onder toezicht., 1985; 124; omslag
    VR-nummer: 834-002
  - Verzoek van N.N. om herziening van de gerechtelijke vonnissen uitgesproken tegen zijn zoon en een nieuw onderzoek in te stellen naar de "paskamermoord" te Zaandam., 1986-1989; 125; omslag
    VR-nummer: 864-040
  - Klacht van N.N. tegen het Openbaar Ministerie te 's-Hertogenbosch en de Politie te Willebrordushoek inzake een inval en zijn inhechtenisneming., 1987-1988; 126; omslag
    VR-nummer: 873-009
  - Klacht van N.N. tegen de officier van Justitie te Breda inzake zijn handelingen en beslissingen in een conflictsituatie met de buren en haar advocaat., 1988; 127; omslag
    VR-nummer: 882-268
- Klachten en verzoekschriften m.b.t. medici, 4.
  - Verzoek van N.N. aan de minister van Justitie om een onderzoek naar de doodsoorzaak van een patiënt bij de tandarts., 1950-1965; 128; omslag
    VR-nummer: 524-003
  - Verzoek van N.N. aan de minister van Justitie om een schadeloosstelling op grond van onjuiste nabehandeling van haar, inmiddels geamputeerde, been., 1957-1960; 129; omslag
    VR-nummer: 571-311
  - Verzoek van N.N. aan de minister van Justitie om een onderzoek naar het optreden van artsen bij het verlenen van medische bijstand aan zijn inmiddels overleden vrouw., 1962-1963; 130; omslag
    VR-nummer: 622-226
  - Klacht van N.N. tegen de minister van Justitie betreffende zijn verblijf in een TBS-kliniek (Winterwerp-arrest)., 1967-1984; 131-136; 4 pakken en 2 omslagen
    VR-nummer: 672-033, I-VI
    - I, 1967 - 1975, 131; omslag
    - II, 1976 - 1977, 132
    - III, 1978, 133
    - IV, 1979 - 1980, 134
    - V, 1981 - 1984, 135; omslag
    - met documentatie, 1980, VI, 1971 - 1980; 136
  - Klacht van N.N. tegen de minister van Justitie inzake haar veroordeling wegens het ten onrechte uitoefenen van een artsenpraktijk., 1968-1986; 137-138; 2 pakken
    VR-nummer: 684-101
    - 1968-1974, 137
    - 1975-1986, 138
  - Klacht van N.N. tegen een drietal artsen van de Ursulakliniek te Wassenaar inzake gedragingen en nalatigheden bij de behandeling van haar inmiddels overleden pleegzoon., 1976-1977; 139; omslag
    VR-nummer: 763-070
  - Klacht van N.N. tegen een arts te Amsterdam inzake de onjuiste medische behandeling waardoor haar zwangerschap afgebroken moest worden., 1977-1979; 140; omslag
    VR-nummer: 773-106
  - Verzoek van N.N. aan de minister van Justitie om een schadevergoeding voor grove nalatigheid van de verloskundige bij de prenatale zwangerschaps-behandeling., 1983-1989; 141; pak
    VR-nummer: 834-225
  - Klacht van N.N. tegen een chirurg te Hengelo inzake het optreden na en het geven van info over haar operatie., 1985; 142; omslag
    VR-nummer: 741-295
  - Verzoek van N.N. aan de minister van Justitie om een strafvervolging in te stellen tegen een arts-anaesthesist wegens het overlijden van haar zoontje op de operatietafel., 1987; 143; omslag
    VR-nummer: 872-039
  - Klacht van N.N. tegen de geneeskundig hoofdinspecteur van het Staatstoezicht op de Volksgezondheid te Rijswijk inzake het niet afgeven van een 'verklaring geen tuchtrechtelijke veroordeling'., 1989-1991; 144; omslag
    VR-nummer: 904-055
- Klachten en verzoekschriften m.b.t. overige verzoeken, 5.
  - Verzoek van N.N. aan de Tweede Kamer der Staten-Generaal om een onderzoek in te stellen naar het optreden van de Gemeente Nijmegen inzake zijn op valse beschuldigingen verkregen ontslag., 1960-1975; 145; omslag
    VR-nummer: 604-072
  - Verzoek van N.N. aan de Tweede Kamer der Staten-Generaal om een onderzoek in te stellen naar de omkoping van loodsen in het havengebied van Amsterdam teneinde gezagvoerders van in- en uitvarende zeeschepen te bewegen meer dan nodig gebruik te maken van sleepboten., 1968; 146; omslag
    VR-nummer: 682-059
  - Verzoek van N.N. om tot standkoming van een regeling inzake een bijzonder weduwenpensioen in de vroegere Nieuw-Guinea pensioenregeling., 1974-1990; 147; pak
    VR-nummer: 741-285